【裁判字號】    97,訴,557
【裁判日期】    970430
【裁判案由】    毒品危害防制條例
【裁判全文】
臺灣基隆地方法院刑事判決               97年度訴字第557號
公  訴  人  臺灣基隆地方法院檢察署檢察官
被      告  甲○○
上列被告因毒品危害防制條例案件，經檢察官提起公訴（97年度
毒偵字第715 號），於本院準備程序進行中，被告就被訴之事實
為有罪之陳述，本院合議庭乃裁定由受命法官依簡式審判程序獨
任進行審理，並判決如下：
    主      文
甲○○施用第一級毒品，累犯，處有期徒刑柒月；又施用第二級
毒品，累犯，處有期徒刑月。應執行有期徒刑捌月。
    事      實
一、甲○○前於民國88年間，因施用毒品案件，經2 次裁定送觀
    察、勒戒後，均認無繼續施用毒品之傾向，由臺灣基隆地方
    法院檢察署檢察官於88年3月15日、88年8月9日分別以88 年
    度偵字第1686號、88年度偵緝字第315 號為不起訴處分確定
    。又於89年間，因施用毒品案件，經裁定令入戒治處所施以
    強制戒治，並經本院於89年5月30日以89年度基簡字第268號
    判處有期徒刑6月確定；又於90 年間，因施用毒品案件，經
    本院於91年1月21日以90年度易字第592號判處有期徒刑10月
    確定；又於91年間，因施用毒品案件，經本院91年8月26 日
    以91年度訴字第409號判處有期徒刑7月確定，後2 案所判處
    有期徒刑10月、7月，經裁定定其應執行刑為有期徒刑1年3
    月，再與之前所判處有期徒刑6月接續執行，於92年8月29日
    日假釋出獄，假釋期間，又因施用第一級及第二級毒品案件
    ，經台灣高等法院於93年7月29日以93年度上訴字第1876 號
    分別判處有期徒刑8月、5月，應執行刑為有期徒刑1 年確定
    ；又因施用第二級毒品案件，經本院於94年4月28日以94 年
    度易字第152號判處有期徒刑6月確定，接續執行，先執行撤
    銷假釋後之殘刑有期徒刑4月19日，於95年7月8 日執行完畢
    。詎甲○○猶不知悔改，復基於施用第一級毒品海洛因之犯
    意，於97年1月26日下午5、6時許（起訴書記載為於97年1月
    27日17時採尿前之1日、4日內），在其基隆市○○區○○路
    54號華星飯店201 室內（起訴書記載為不詳地點），以捲菸
    方式，非法施用第一級毒品海洛因1 次；又基於施用第二級
    毒品安非他命之犯意，於同日，在上開出租套房第201 室內
    ，以玻璃球吸食器燒烤方式，非法施用第二級毒品安非他命
    1次。嗣於同年月27日14時20分許，為警在華星飯店臨檢時
    查獲，經甲○○同意採驗其尿液結果，呈嗎啡、安非他命、
    甲基安非他命陽性反應，而悉上情。
二、案經基隆市警察局第一分局移送臺灣基隆地方法院檢察署檢
    察官偵查起訴。
    理  由
一、程序事項：
    本件被告甲○○所犯者非為死刑、無期徒刑、最輕本刑為3
    年以上有期徒刑之罪或高等法院管轄第一審案件，其於準備
    程序進行中，先就被訴事實為有罪之陳述，經告知其簡式審
    判程序之旨，並聽取公訴人、被告之意見後，本院依刑事訴
    訟法第273條之1第1 項之規定，裁定由受命法官獨任進行簡
    式審判程序，合先敘明。
二、認定事實所依據之證據及理由：
    (一)被告自白：
      被告於本院審理中自白確有於上開時、地分別施用第一級
      毒品海洛因及第二級毒品安他命各1 次之犯行事實，其任
      意自白核與下列事證相符，應堪採為證據。
    (二)尿液檢驗結果：
      臺灣尖端先進生技醫藥股份有限公司濫用藥物檢驗報告乙
      紙（附於97年度毒偵字第715號偵查卷第18 頁），足證經
      被告同意採集其尿液送驗結果呈安非他命（1645ng/ml）
      、甲基安非他命（14060ng/ml）、嗎啡（770ng/ml）陽性
      反應。
    (三)臺灣高等法院被告全國前案紀錄表附卷可參，足認被告確
      有如事實所載之觀察勒戒、強制戒治及徒刑之執行等事實
      。
三、論罪及科刑之理由：
  (一)查海洛因及安非他命係毒品危害防制條例所列管之第一級及
    第二級毒品，此為該條例第2條第2項第1款及第2款所明定。
    核被告所為，係分別犯毒品危害防制條例第10條第1 項之施
    用第一級毒品罪及同條例第10條第2 項之施用第二級毒品罪
    。被告各次持有第一級及第二級毒品以供其各次施用，其持
    有之低度行為應為其施用之高度行為所吸收，均不另論罪。
    又被告先後施用第二級毒品及第一級毒品之行為，乃犯意各
    別，且行為互殊，應予分論併罰。
  (二)被告曾有如前所述之犯罪科刑及刑之執行情形，此有臺灣高
    等法院被告前案紀錄表可稽，其於有期徒刑執行完畢後，5
    年內故意再犯本件最重本刑有期徒刑之罪，均構成累犯，均
    應依刑法第47條第1項規定加重其刑。
  (三)爰審酌立法院於86年10月30 日三讀通過於87年5月20日公布
    ，同年月22日生效之毒品危害防制條例，該條例對於施用毒
    品之被告改以治療、矯治為目的，非重在處罰，是被告違反
    本罪實係基於「病患性」行為，而對他人甚少損害，然被告
    前曾因施用毒品，經送觀察、勒戒及判決執行，有上開前案
    紀錄表為憑，素行非佳，經警查獲後仍未戒絕，如前次輕度
    量刑就被告言已無法收矯治之效，再衡量被告其餘犯罪之動
    機、目的、犯罪時所受之刺激、犯罪之手段、犯人之生活狀
    況、品行、智識程度、犯罪所生之危險或損害、犯罪後之態
    度等一切情狀，分別判處主文所示之刑，並依刑法第51條第
    5款規定，定其應執行之刑。
    。
四、據上論斷，應依刑事訴訟法第273條之1第1項、第299條第1
    項前段，毒品危害防制條例第10條第1項、第2項、第23條第
    2 項，刑法第11條前段、第47條第1項、第51條第5款，判決
    如主文。
本案經檢察官乙○○到庭執行職務。
中    華    民    國    97    年    4    月    30    日
                  刑事第三庭法    官  林淑鳳
以上正本證明與原本無異。
如不服本判決應於收受本判決後10日內向本院提出上訴書狀，其
未敘述上訴理由者，並得於提起上訴後10日內向本院補提理由書
狀（均須按他造當事人之人數附繕本）「切勿逕送上級法院」。
中    華    民    國    97    年    5     月    2     日
                            書 記 官  郭廷耀
附錄論罪法條：
毒品危害防制條例第10條第1、2項
施用第一級毒品者，處 6 月以上 5 年以下有期徒刑。
施用第二級毒品者，處 3 年以下有期徒刑。


司法院資訊處製作；財團法人民間司法改革基金會備份。
